【裁判字號】    99,台上,250
【裁判日期】    990114
【裁判案由】    違反槍砲彈藥刀械管制條例
【裁判全文】
最高法院刑事判決              九十九年度台上字第二五０號
上  訴  人  甲○○
上列上訴人因違反槍砲彈藥刀械管制條例案件，不服台灣高等法
院中華民國九十八年十一月十八日第二審判決（九十八年度上訴
字第三四三四號，起訴案號：台灣板橋地方法院檢察署九十八年
度偵字第二七四三號），提起上訴，本院判決如下：
    主  文
上訴駁回。
    理  由
按刑事訴訟法第三百七十七條規定，上訴於第三審法院，非以判
決違背法令為理由，不得為之。是提起第三審上訴，應以原判決
違背法令為理由，係屬法定要件。如果上訴理由書狀並未依據卷
內訴訟資料，具體指摘原判決不適用何種法則或如何適用不當，
或所指摘原判決違法情事，顯與法律規定得為第三審上訴理由之
違法情形，不相適合時，均應認其上訴為違背法律上之程式，予
以駁回。本件原判決援引第一審判決所載事實、證據及理由，維
持依想像競合犯之例，從一重論處上訴人甲○○未經許可，持有
可發射子彈具有殺傷力之改造槍枝罪刑，駁回上訴人在第二審之
上訴。對於上訴人主張依警詢筆錄之記載，其係自首，有刑法第
六十二條、槍砲彈藥刀械管制條例第十八條第一項前段減輕其刑
之適用乙節，原判決亦說明依證人即台北縣政府警察局三重分局
警員趙保杭於原審證述：伊接獲勤務中心通報有人打架，與警員
張欽棠最先到達現場，見上訴人持槍，旋上前抓住上訴人之手，
上訴人即交出該槍等語，與偵查卷附搜索扣押筆錄、自願受搜索
同意書上記載「警員趙保杭、張欽棠」相符，足認警員趙保杭確
係首先到達現場並目睹上訴人持有槍枝者，且其證述各節無瑕疵
，亦無為虛偽陳述之必要，自堪採信，而依其所證述之情以觀，
上訴人顯非自首之屬。至嗣後由警員譚龍翔詢問、黃瀚豪紀錄之
警詢筆錄，雖有上訴人「自行起出未裝彈匣之改造手槍一把」之
記載，然與證人趙保杭上開證述不符，且警員譚龍翔僅係代替證
人趙保杭製作警詢筆錄之人，既非首先到達現場目睹上訴人持槍
者，自不足以該筆錄資為上訴人自首之認定，上訴人請求傳喚警
員譚龍翔亦無必要。從形式上觀察，原判決並無違背法令之情形
。上訴意旨徒憑己見，任意質疑證人趙保杭證述之真實性，據以
指摘原審未傳訊警員譚龍翔、張欽棠到庭對質，有調查未盡之違
法，顯非依據卷內訴訟資料執為指摘之適法第三審上訴理由。本
件上訴為違背法律上之程式，應予駁回。
據上論結，應依刑事訴訟法第三百九十五條前段，判決如主文。
中    華    民    國  九十九  年    一    月   十四   日
                      最高法院刑事第十庭
                          審判長法官  花  滿  堂
                                法官  黃  正  興
                                法官  陳  東  誥
                                法官  林  錦  芳
                                法官  洪  昌  宏
      本件正本證明與原本無異
                                      書  記  官
中    華    民    國  九十九  年    一    月   十九   日
                                                      ｓ

司法院資訊處製作；財團法人民間司法改革基金會備份。
